臺灣臺中地方法院刑事判決　　　　　　 100年度易字第2413號
公　訴　人　臺灣臺中地方法院檢察署檢察官
被　　　告　竺樹崧
上列被告因違反電子遊戲場業管理條例案件，經檢察官提起公訴
（100 年度偵字第2097、8341號），被告就被訴事實為有罪之陳
述，經本院告知簡式審判程序之旨，並聽取當事人之意見後，裁
定改以簡式審判程序審理，判決如下：
    主  文
竺樹崧違反未依電子遊戲場業管理條例規定，領有電子遊戲場業
營業級別證者，不得經營電子遊戲場業之規定，處拘役貳拾日，
如易科罰金，以新臺幣壹仟元折算壹日，扣案如附表一所示之物
，均沒收；又違反未依電子遊戲場業管理條例規定，領有電子遊
戲場業營業級別證者，不得經營電子遊戲場業之規定，處拘役參
拾日，如易科罰金，以新臺幣壹仟元折算壹日，扣案如附表二所
示之物，均沒收。應執行拘役肆拾日，如易科罰金，以新臺幣壹
仟元折算壹日，扣案如附表一、二所示之物，均沒收。
    犯罪事實及理由
一、犯罪事實：
    竺樹崧為址設臺中市○里區○○路67號「泳豐便利商店」之
    負責人，其明知未依電子遊戲場業管理條例規定申請營業級
    別證，不得經營電子遊戲場業，竟基於非法經營電子遊戲場
    業及賭博之犯意，分別為下列行為：
  (一)自民國99年12月初某日起，在上開便利商店內，擺設業經改
    裝之電子遊戲機具「海洋世界販賣機」4 臺、「獵鯊行動販
    賣機」3 臺及「金吉祥景品販賣機」1 臺（上開8 臺機具均
    已改裝為可以積分及押分），供不特定顧客投幣後開分把玩
    ，而與顧客對賭，以此方式非法經營電子遊戲場業。嗣於10
    0 年1 月7 日下午6 時許，為警在上開便利商店查獲，並扣
    得上開電子遊戲機8 臺（含IC板8 片）及機臺內硬幣新臺幣
    （下同）380 元。
  (二)自100 年1 月8 日後某日起，在上址便利商店之倉庫內，擺
    放「海洋世界販賣機」3 臺（均已改裝為無販賣功能及可以
    押分及積分），供不特定顧客開分後把玩，而與顧客對賭，
    以此方式非法經營電子遊戲場業。嗣於100 年3 月2 日中午
    12時50分許，為警持搜索票在上開便利商店查獲，並扣得上
    開電子遊戲機3 臺（含IC板3 片）、遙控器2 個、鑰匙2 支
    及問題回報‧事項處理交接表1 張。
二、證據名稱：
  (一)被告於本院之自白。
  (二)證人劉家臻、吳志銘、高國才之證述。
  (三)臺中市政府警察局第六分局搜索扣押筆錄、扣押物品目錄表
    、泳豐便利商店現場照片13張、扣案IC板照片16張、經濟部
    函2 份、臺中縣政府函1 份。
  (四)臺中市政府警察局第一分局西區派出所搜索扣押筆錄、扣押
    物品目錄表、泳豐便利商店現場照片10張、海洋世界販賣機
    說明書1 份、評鑑通過電子遊戲機名錄1 份、經濟部函1 份
    、商業登記抄本1 份。
  (五)扣案之電子遊戲機具8 臺（含IC板8 片）、硬幣380 元、電
    子遊戲機具3 臺（含IC板3 片）、遙控器2 個、鑰匙2 支、
    問題回報‧事項處理交接表1 張。
三、量刑之理由：
  (一)本件被告利用電子遊戲機代替自己與他人賭博財物之行為，
    係利用電子遊戲機不確定之輸贏機率，與不特定之賭客賭博
    財物，並以該電子遊戲機出現之偶然事實決定勝負，性質上
    係利用電子遊戲機與不特定之賭客對賭，被告本身即具賭客
    之身分，而屬普通賭博罪之對向犯。是核被告上開2 次犯行
    ，均係違反電子遊戲場業管理條例第15條之規定，應依同條
    例第22條之規定論處，及刑法第266 條第1 項前段之賭博罪
    。被告以一行為觸犯上開二罪名，為想像競合犯，應依刑法
    第55條之規定，從一重之電子遊戲場業管理條例第22條規定
    處斷。被告所為上開2 次犯行，犯意各別，行為互殊，應予
    分論併罰。檢察官起訴意旨雖漏未認定被告尚犯有刑法第26
    6 條第1 項前段之賭博罪，惟因該罪與被告所違反之電子遊
    戲場業管理條例第15條犯行，具有想像競合犯之裁判上一罪
    關係，為起訴效力所及，本院自應併予審理，並依法變更檢
    察官起訴書所引應適用之法條。
  (二)爰審酌被告未依規定領有電子遊戲場業營業級別證，即經營
    電子遊戲場業，影響主管機關對於電子遊戲場業之有效管理
    ，行為殊有不該；惟兼衡被告已於本院坦承犯行，犯後態度
    尚可；被告營業之遊戲機臺數量非鉅，營業期間分別僅約1
    月及2 月；暨其犯罪之動機、目的、手段、經營便利商店之
    生活狀況、高中畢業之智識程度等一切情狀，分別量處如主
    文所示之刑，並均諭知易科罰金之折算標準，及定其應執行
    之刑，並諭知易科罰金之折算標準。
  (三)扣案如附表一、二所示之物（附表一機臺內硬幣380 元除
    外），均係被告所有供犯罪所用之物，均應依刑法第38條第
    1 項第2 款規定予以宣告沒收。附表一機臺內硬幣380 元
    ，係在賭檯之財物，不問屬於犯人與否，應依刑法第266 條
    第2 項之規定宣告沒收之。
四、應適用之法條：
  (一)刑事訴訟法第273 條之1 第1 項、第299 條第1 項前段、第
    300 條、第310 條之2 、第454 條第1 項。
  (二)電子遊戲場業管理條例第15條、第22條。
  (三)刑法第11條、第266 條第1 項前段、第2 項、第55條、第41
    條第1 項前段、第51條第6 款、第38條第1 項第2 款，刑法
    施行法第1 條之1 。
五、如不服本判決，應自判決送達之日起10日內，向本院提起上
    訴。
本案經檢察官王全中到庭執行職務。
中    華    民    國    100    年    9    月    15    日
                  刑事第六庭    法  官  黃佩韻
以上正本證明與原本無異。
如不服本判決，應於收受判決後10日內向本院提出上訴書狀，並
應敘述具體理由。其未敘述上訴理由者，應於上訴期間屆滿後20
日內向本院補提理由書（均須按他造當事人之人數附繕本）「切
勿逕送上級法院」。
                                書記官  林柏名
中    華    民    國    100    年    9    月    15    日
附表一：
電動遊戲機「海洋世界販賣機」4臺（含IC板4片）。
電動遊戲機「獵殺行動販賣機」3臺（含IC板3片）。
電動遊戲機「金吉祥景品販賣機」1臺（含IC板1片）。
硬幣新臺幣380元。
附表二：
電動遊戲機「海洋世界販賣機」3臺（含IC板3片）。
遙控器2個。
鑰匙2支。
問題回報‧事項處理交接表1 張。
附錄論罪科刑法條
中華民國刑法第266條
在公共場所或公眾得出入之場所賭博財物者，處1 千元以下罰金
。但以供人暫時娛樂之物為賭者，不在此限。
當場賭博之器具與在賭檯或兌換籌碼處之財物，不問屬於犯人與
否，沒收之。
電子遊戲場業管理條例第15條
未依本條例規定領有電子遊戲場業營業級別證者，不得經營電子
遊戲場業。
電子遊戲場業管理條例第22條
違反第15條規定者，處行為人1 年以下有期徒刑、拘役或科或併
科新臺幣50萬元以上250 萬元以下罰金。